臺灣高等法院刑事判決　　　　　　　　　九十一年度上易字第二二一一號
　　上　訴　人
　　即　被　告　乙○○
　　　　　　　　丙○○原名鍾.
　　共　　　同
　　選任辯護人　黃紀錄
　　　　　　　　賴玉梅
右上訴人，因背信等案件，不服臺灣桃園地方法院，八十九年度易字第一八七六號，
中華民國九十一年五月二十二日第一審判決（起訴案號：臺灣桃園地方法院檢察署八
十九年度偵字第六三七一號）提起上訴，本院判決如左：
    主      文
上訴駁回。
    事實及理由
一、本案經本院審理結果，認第一審判決適用刑法第二條第一項前段、第二十八條、
    第二百十四條、第二百十六條、第四十一條第一項前段（修正後）、罰金罰鍰提
    高標準條例第一條前段、第二條（贅引刑事訴訟法第三百四十三條，本件非自訴
    案件），判處被告乙○○、丙○○共同行使明知為不實之事項，使公務員登載於
    職務上所掌之公文書，足以生損害於公眾及他人，各有期徒刑三月，並諭知易科
    罰金之折算標準，經核認事用法，俱無違誤，量刑亦妥適，應予維持，並引用第
    一審判決書記載之事實、證據及理由。
二、被告等上訴意旨略以：被告乙○○早已確認擁興公司已全數清償甲○○，並未積
    欠甲○○金錢，為結束擁興公司才與另一被告丙○○約定將擁興公司所有位於桃
    園縣龜山鄉○○○段尖山外小段三一地號土地（權利範圍十萬分之六五五）及其
    上建號為四一三四號之建物，即桃園縣龜山鄉○○路○段一六三號十八樓之一，
    移轉所有權予丙○○，並約定價款即為擁興公司積欠丙○○約新台幣（以下同）
    二百萬元之借款及由丙○○承接貸款七百七十萬元並繳交利息及代繳土地增值稅
    ，共約八百萬元，與當時之市價相當，板信銀行所評估之價款一千一百萬元與實
    情不符，被告主觀上認定公司無積欠甲○○款項即無犯罪故意，況以買賣方式移
    轉系爭房地予另一股東即被告丙○○為真實，甲○○提出告訴全屬臆測之詞等語
    。並聲請勘驗偵查時第一次庭訊（八十九年五月二十三日) 之錄音內容，系爭房
    屋於八十八年六月之市價鑑定及傳喚證人李明治。
三、查告訴人甲○○以其持有擁興公司簽發之八百五十萬元本票向臺灣桃園地方法院
    聲請，經該院於八十八年六月九日，以八十八年度票字第二八二六號裁定准許強
    制執行，並於同年七月六日送達於擁興公司，由乙○○收受等情，業經原審調取
    前述本票裁定案卷核閱無誤，並有該案卷影印節本一份在卷可稽。擁興公司及被
    告乙○○、鍾芳員對於前述本票債權存在存有異議，主張擁興公司已全數清償甲○○，並未積欠，理應對該裁定提出抗告及提出確認本票債權不存在之訴即足，
    被告乙○○、丙○○均係擁興公司之股東，且係夫妻，另被告乙○○擔任該公司
    董事，為該公司負責人等情，為被告二人所自認，並有其等提出之擁興公司董事
    、股東名單影本在卷可稽。除對前述本票提起抗告，經本院以八十八年度抗字第
    二七一一號裁定駁回，有該案卷影印節本在卷可憑，及提起確認本票債權不存在
    事件，尚在臺灣桃園地方法院八十八年度桃簡字第一二四四號審理中外。另將前
    述土地及建物原係擁興公司所有，委請代書黃政界，先於八十八年七月九日向原
    審公證處聲請就擁興公司與丙○○間前述建物買賣所有權移轉契約予以公證，經
    原審公證人登載於職務上所製作之八十八年度公字第四一二四九號公證書，黃政
    界並於同年月十七日將前述之公證書一份連同其他所有權移轉登記所需之文件提
    出予桃園縣桃園地政事務所申請為前述土地及建物移轉登記，桃園縣桃園地政事
    務所承辦人於同年月二十一日將前述事項登載於職務上所掌之土地及建築改良物
    登記簿公文書上等情，業經被告等所自認，且經證人黃政界分別於偵訊及原審調
    查時證述屬實，並經原審調閱該院八十八年度公字第四一二四九號案卷無誤，並
    有前述公證卷宗影本、土地及建物登記簿謄本、桃園地政事務所八十九年五月九
    日八九桃地一字第三二七八號函檢附之登記案卷影本各一份在卷可稽。被告二人
    於檢察官第一次偵訊時，就前述買賣事宜經隔離訊問，其二人之陳述除不一致外
    ，且依乙○○、丙○○之陳述，顯然可知其等辦理移轉登記之目的在於避免告訴
    人對之強制執行，「買賣」僅係其等將前述土地及建物移轉登記予丙○○名下之
    手段而已，且擁興公司與丙○○間二百萬元之債權債務關係，迄無積極證據足以
    證明，所提出之保險單及存摺僅足以證明被告丙○○曾向保險公司質押借款及自
    該銀行戶頭匯出款項，尚不足以證明有借款之情事，即難證實有真正買賣之存在
    ，擁興公司以所欠借款及向銀行貸款之金額由丙○○承接，資為買賣之依據，尚
    難採信，被告等二人於檢察官第一次偵訊時所為之陳述，除有偵訊筆錄可按外，
    復經本院勘驗臺灣桃園地方法院檢察署八十九年度偵字第六三七一號第一次偵訊
    筆錄之錄音帶，勘驗結果確有前開陳述無訛，此有本院勘驗筆錄可稽，被告之共
    同選任辯護人對於檢察官之第一次偵訊筆錄持有異議，應無足取，至於就系爭房
    屋聲請鑑價，及傳訊證人王和興以證明向板信銀行貸款之事實、李明治以證明丙○○承接系爭房地一年後，因無力清償貸款利息，央請證人再承接系爭房地，並
    以承受銀行貸款為買賣價金乙事，均與被告二人以不實之買賣委託不知情之黃政
    界代為辦理法院之公證，並持法院公證書向地政機關辦理移轉登記無關，本院認
    無再鑑價及傳喚王和興、李明治之必要。被告等之上訴，難認有理由，應予駁回
    。
據上論斷，應依刑事訴訟法第三百六十八條、第三百七十三條判決如主文。
本案經檢察官鄭龍照到庭執行職務。
中      華      民      國    九十一    年  九      月    二十五    日
                              臺灣高等法院刑事第十庭
                                  審判長法  官  溫  耀  源
                                        法  官  林  銓  正
                                        法  官  黃  金  富
右正本證明與原本無異。
不得上訴。
                                        書記官  江  采  廷
中      華      民      國    九十一    年      九      月    二十六    日
